【裁判字號】    90,上易,1506
【裁判日期】    900621
【裁判案由】    傷害
【裁判全文】
臺灣高等法院高雄分院刑事判決          九十年度上易字第一五六號
    上  訴  人  台灣高雄地方法院檢察署檢察官
    被      告  丙○○
右上訴人因被告傷害案件，不服臺灣高雄地方法院九十年度易字第一五五七號中華民
國九十年六月廿一日第一審判決（起訴案號：臺灣高雄地方法院檢察署九十年度偵字
第六三九０號），提起上訴，本院判決如左：
      主      文
上訴駁回。
      理      由
一、本案經本院審理結果，認原審以不能證明被告丙○○犯罪，諭知無罪判決，核無
    不當，應予維持，並引用原審判決書所記載之理由。
二、檢察官依告訴人甲○○聲請，上訴意旨雖又指稱：被告傷害告訴人之子，於偵審
    中均已自白，核與告訴人及其子所述相符，原審既認被害人所受傷害，非來自被
    告所為，何以未查明被害人所受傷害何來，令人難服等語。
三、惟查，告訴人指訴被告於九十年二月廿七日在其子乙○○就讀之學校，傷害乙○○之事實，係聽自其子乙○○之告知，為告訴人於偵審中陳明。而乙○○於偵審
    中指稱其母即被告對之傷害時，有老師李和謀在場目睹云云，然為證人李和謀於
    原審證稱未曾見被告有擰打乙○○等語。至乙○○所受傷害何來，尚與被告無關
    。此外又查無確切證據可證明被告犯罪。上訴意旨執前詞指摘原判決不當，為無
    理由，應予駁回。
據上論斷，應依刑事訴訟法第三百六十八條、第三百七十三條，判決如主文。
本案經檢察官張其主到庭執行職務。
中    華    民    國      九十      年       九       月     二十五     日
                              臺灣高等法院高雄分院刑事第五庭
                                  審判長法官  吳水木
                                        法官  陳朱貴
                                        法官  洪慶鐘
右正本證明與原本無異。
不得上訴。
                                      書記官  陳金卿
中    華    民    國      九十      年       九       月     二十六     日
                                                                  Ａ
臺灣高雄地方法院刑事判決                          九十年度易字第一五五七號
    公  訴  人  臺灣高雄地方法院檢察署檢察官
    被      告  丙○○  女四十七歲（民國○○○年○月○○○日生）
                        住高雄市○○區○○路七九五號三樓
                        居高雄市○○區○○街一八七巷卅九號
                        身分證統一編號：Ｅ二九六七七號
右列被告因家庭暴力防治法案件，經檢察官提起公訴（九十年度偵字第六三九０號）
，本院判決如左：
    主  文
丙○○無罪。
    理  由
一、公訴意旨略謂：被告丙○○與告訴人甲○○係同居關係，育有一子即被害人乙○○，二人於民國（下同）八十八年底分居，被害人於八十九年三、四月間，從被
    告住處搬至與告訴人同住，引發被告不滿，經常到被害人就讀學校要被害人不要
    聽告訴人話，九十年二月廿七曰，被告再到校囑被害人不要聽告訴人的話，被害
    人不從，被告竟手擰被害人致鼻樑、兩側臀部多處挫傷瘀傷等傷害。因認被告涉
    有刑法第二百七十七條第一項之傷害罪嫌。
二、公訴人認被告涉有傷害犯行，無非以告訴人甲○○、被害人乙○○於偵訊中之指
    訴及診斷書為其論據。
三、訊據被告堅決否認有何傷害犯行，辯稱伊幾乎每天都會送便當給乙○○吃，偶而
    會輕拍乙○○，但沒有毆打或擰乙○○等語。
四、按犯罪事實應依證據認定之，無證據不得推定其犯罪事實。刑事訴訟法第一百五
    十四條定有明文。次按告訴人之告訴，係以使被告受刑事訴追為目的，是其陳述
    是否與事實相符，仍應調查其他證據以資審認。最高法院五十二年台上字第一三
    ００號判例可資參照。經查（一）被害人於檢察官偵訊時，本院審理時雖一再指
    訴其所受之傷害係其母即被告所為，並陳稱其老師李和謀有在場目睹等語，然證
    人李和謀於本院審理時則證稱：被告經常送便當給被害人，有時會與被害人有言
    語上之衝突，但沒有看過被告在學校擰或打被害人等語，證人之證詞與被害人之
    陳述並不相符，惟被害人年僅九歲，且與其父即告訴人同住一處，其證述難免受
    其父左右，而證人為客觀之第三人，與二造無利害關係，且被害人之瘀傷非常明
    顯，應係重擊造成，若被害人之傷確係在校時所受之傷害，老師不可能不知道，
    其證詞自較被害人可信，是尚難以被害人之指訴遽認被告有罪。（二）被告雖有
    自白偶而會輕拍被害人，然依告訴人提出之照片觀之，告訴人臀部所受之瘀傷非
    常明顯，絕非輕拍所造成，是亦難以被告稱偶而有輕拍之行為，即認告訴人之傷
    勢係被告造成。（三）診斷證明書僅能證明被告受有傷害，然無從證明傷害係被
    告所為。綜上所述，被告辯解堪以採信，此外復查無其他積極證據足資證明，被
    告犯罪不能證明，應為無罪之諭知。
據上論斷，應依刑事訴訟法第三百零一條第一項，判決如主文。
本案經檢察官彭斐虹到庭執行職務。
中      華      民      國    九十      年      六      月    二十一    日
                                  臺灣高雄地方法院刑事第三庭
                                      法  官  李淑惠
右正本證明與原本無異。
如不服本判決，應於判決送達後十日內，向本院提出上訴狀。
                                      書記官  馮欽鳳
中    華    民    國      九十      年      六      月      二十一      日


司法院資訊處製作；財團法人民間司法改革基金會備份。
